臺北高等行政法院裁定
　　　　　　　　　　　　　　　　　　　 93年度訴字第951號
原　　　告　甲○○
訴訟代理人　丙○○
被　　　告　基隆市政府
代　表　人　乙○○市長）住同.
訴訟代理人　己○○
　　　　　　戊○○
　　　　　　丁○○
上列當事人間因建築法事件，原告不服內政部中華民國93年3月9
日台內訴字第0930072067號訴願決定，提起行政訴訟，本院裁定
如下：
　　主  文
原告之訴駁回。
訴訟費用由原告負擔。
　　理  由
一、按訴願之提起，應自行政處分達到或公告期滿之次日起30日
    內為之；訴願人不在受理訴願機關所在地住居者，計算法定
    期間，應扣除在途期間；期間之計算，除法律另有規定外，
    依民法之規定；於一定期日或期間內，應為意思表示或給付
    者，其期日或期間之末日，為星期日、紀念日或其他休息日
    時，以其休息日之次日代之，分別為訴願法第14條第1項、
    第16條、第17條及民法第122條所規定。若逾越此30日之不
    變期間而提起訴願，即為法所不許。
二、本件原處分即基隆市政府88年5月4日（88）基府工管字第
    040417號函，被告雖已查無收件回執附卷。但查，原處分確
    於88年5月4日以雙掛號郵寄原處分，此有被告88年5月4日基
    府工管字第040417號發文函稿及88年5月4日交寄大宗掛號函
    件執據在卷可稽。且原告於起訴書亦自承，於88年6月甫接
    獲被告5月4日之裁罰後，即結束營業等語，足見原告最遲於
    88年6月間即收受原處分。原告於準備程序雖陳稱原處分沒
    有收到云云。惟與前揭起訴書所載有不合，且與被告所附發
    文之函稿正本收受者即為原告參互以觀，應以起訴狀所述其
    已收受原處分為真實，原告準備程序否認收受原處分一節，
    核非可採。本件原告既最遲於88年6月間即收受原處分，惟
    卻遲至92年8月24日始向被告提起訴願，有被告92年9月12
    日基府工管壹字第0920088117號函內政部訴願審議委員會所
    檢附之訴願狀在卷足據。因此，原告提起訴願已逾首揭法定
    不變期間，自為法所不許。訴願決定雖未以其訴願逾期，從
    程序上予以駁回，而就實體加以審理。但本件既因不合法應
    予駁回，已如前述，則原告實體主張是否有理，即毋庸予以
    審究，應予明。
三、據上論結，本件原告之訴為不合法，依行政訴訟法第107條
    第1項第10款、第104條，民事訴訟法第95條、第78條，裁定
    如主文。
中　　華　　民　　國　　94　　年　 　5　　月　 17  　 日
                          第一庭審判長法　官  姜素娥
　　　　　　　　　　                  法　官　吳東都
           　　　　　　　　　　       法　官  陳國成
上為正本係照原本作成。
如不服本裁定，應於送達後10日內向本院提出抗告狀（須按他造
人數附繕本）。
中　　華　　民　　國　　94　　年　 　5　　月　 20  　 日
                                      書記官  王英傑
